臺灣新竹地方法院刑事裁定
111年度聲字第41號
聲  請  人  臺灣新竹地方檢察署檢察官
具  保  人  鄭聖龍




被      告  蔡宗桓





上列具保人因被告違反毒品危害防制條例案件，經檢察官聲請沒
入保證金（111年度執聲沒敬字第2號），本院裁定如下：
    主  文
鄭聖龍繳納之保證金新臺幣參萬元及實收利息沒入之。
    理  由
一、聲請意旨略以：上列具保人鄭聖龍因被告蔡宗桓違反毒品危
    害防制條例案件，經依本院指定之保證金額新臺幣（下同）
    3萬元，出具現金保證後，將被告停止羈押，茲因該被告逃
    匿，爰依刑事訴訟法第118條之規定，沒入具保人繳納之保
    證金（108年刑保字第53號），爰依同法第121條第1項規定
    聲請沒入具保人繳納之保證金等語。　　
二、按具保之被告逃匿者，應命具保人繳納指定之保證金額，並
    沒入之。不繳納者，強制執行。保證金已繳納者，沒入之。
    依第118條規定沒入保證金時，實收利息併沒入之。又第118
    條第1項之沒入保證金，以法院之裁定行之，刑事訴訟法第1
    18條第1項、第119條之1第2項及第121條第1項分別定有明文
    。
三、經查：
（一）本件被告蔡宗桓因違反毒品危害防制條例案件，前經本院
      指定保證金3萬元，由具保人鄭聖龍於民國108年6月14日
      繳納保證金後，已將被告具保在案。嗣被告蔡宗桓因違反
      毒品危害防制條例案件，經本院於109年2月27日以108年
      度訴字第739號刑事判決判處有期徒刑1年2月，復經提起
      上訴，經臺灣高等法院於109年7月21日以109年度上訴字
      第1530號判決上訴駁回，復經提起上訴，嗣經最高法院於
      110年2月25日以110年度台上字第2019號判決上訴駁回，
      於110年2月25日確定。
（二）臺灣新竹地方檢察署前送達應到日期分別為110年4月30日
      、110年6月1日、110年7月13日、110年9月17日、110年10
      月8日之執行傳票至被告住居所、追保函至具保人住居所
      ，被告已於110年9月27日至臺灣新竹地方檢察署執行科報
      到，被告供稱：郵件寄送到新竹縣○○市○○○路00巷0號11樓
      之2這一個地址即可（見本院卷第71頁）。
（三）復經臺灣新竹地方檢察署囑託臺灣新北地方檢察署代為執
      行，經臺灣新北地方檢察署送達執行傳票至被告位於新竹
      縣○○市○○○路00巷0號11樓之2、新北市○○區○○路000號4樓
      之住居所通知其於110年10月27日上午10時許到案執行，
      惟均未獲會晤本人，其中送達新竹縣○○市○○○路00巷0號11
      樓之2之執行傳票，於110年10月12日已將文書交與有辨別
      事理能力之受僱人郭文程代為收受而合法送達；送達新北
      市○○區○○路000號4樓之執行傳票，因未獲會晤本人，亦無
      受領文書之同居人或受僱人，於110年10月14日寄存於新
      北市政府警察局新莊分局光華派出所為寄存送達，惟屆期
      被告仍未到案執行。
（四）且臺灣新北地方檢察署嗣於110年10月7日以新北檢錫（銅
      110執助2786號）字第號函送達至具保人位於臺北市○○區○
      ○路00巷00號、臺北市○○區○○○路○段00巷00號6樓之2之住
      居所，請具保人通知或帶同被告於110年10月27日上午10
      時到案接受執行，送達臺北市○○區○○路00巷00號之通知，
      因未獲會晤本人，亦無受領文書之同居人或受僱人，於11
      0年10月14日寄存於臺北市政府警察局北投分局長安派出
      所為寄存送達；送達臺北市○○區○○○路○段00巷00號6樓之2
      之通知，因未獲會晤本人，亦無受領文書之同居人或受僱
      人，於110年10月14日寄存於臺北市政府警察局中山分局
      中山一派出所為寄存送達，亦未見被告按時到案。　
（五）又臺灣新北地方檢察署命司法警察至被告上開新北市○○區
      ○○路000號4樓之居所執行拘提，惟司法警察於110年11月8
      日前往拘提亦拘提無著。
（六）被告復於110年10月26日向臺灣新北地方檢察署請求停止
      、延期執行，嗣經臺灣新北地方檢察署以查無刑事訴訟法
      第467條停止執行之原因，礙難准許。益徵被告確實知悉
      應到案時間，且在尚未經檢察官准許所請時，未遵期到案
      ，復觀諸其聲請表所載，亦無何急迫或特殊狀況致其無法
      到案之情形，顯然無正當理由。
（七）嗣經臺灣新北地方檢察署110年11月19日以新北檢錫銅110
      執助2786字第1100110060號函函覆臺灣新竹地方檢察署無
      法代執行。臺灣新竹地方檢察署嗣命司法警察至被告上開
      新竹縣○○市○○○路00巷0號11樓之2之住所執行拘提，惟司
      法警察於110年12月8日前往拘提亦拘提無著。
（八）上開情事有前揭案號判決書、臺灣新竹地方檢察署執行傳
      票送達證書、臺灣新竹地方檢察署命具保人帶同被告到庭
      函文（臺灣新竹地方檢察署110年3月26日竹檢永執敬110
      執1232字第1109010787號函（稿）、110年5月4日竹檢永
      執敬110執1232字第1109015934號函（稿）、110年5月27
      日竹檢永執敬110執1232字第1109019144號函（稿）、110
      年8月19日竹檢永執敬110執1232字第1109028135號函（稿
      ）、110年9月22日竹檢永執敬110執1232字第1109032705
      號函（稿））暨送達證書、110年9月27日執行筆錄、臺灣
      新竹地方檢察署110年10月4日竹檢永執敬110執1232字第1
      109034177號函（稿）、臺灣新北地方檢察署110年11月19
      日新北檢錫銅110執助2786字第1100110060號函、被告110
      年10月26日請求停止、延期執行聲請表暨附件、臺灣新北
      地方檢察署110年11月11日新北檢錫銅110執聲他4002字第
      1100105848號函（稿）、臺灣新北地方檢察署執行傳票送
      達證書、臺灣新北地方檢察署命具保人帶同被告到庭通知
      （臺灣新北地方檢察署110年10月7日新北檢錫(銅110執助
      2786號)字第號通知）暨送達證書、臺灣新北地方檢察署
      檢察官110年度執助字第2786號拘票暨報告書、臺灣新竹
      地方檢察署檢察官110年度執字第1232號拘票暨報告書、
      被告及具保人之戶役政資料、臺灣新竹地方法院收受訴訟
      案款通知（繳納保證金通知單）、國庫存款收款書影本等
      資料在卷可憑。
（九）且被告及具保人目前均未在監在押等情，亦有臺灣高等法
      院被告前案紀錄表2份附卷為憑，堪認被告顯已逃匿，從
      而，聲請人聲請沒入具保人已繳納之前開保證金，核無不
      合，應予准許。
四、依刑事訴訟法第118條第1項、第119條之1第2項、第121條第1項，裁定如主文。　　　　　　　　　　　　　　
中    華    民    國　　111　 年　　 3　  月　   30 　日
                  刑事第八庭  法  官  林哲瑜
以上正本證明與原本無異。　　　　　　　　　
如不服本裁定，應於裁定送達後5日內向本院提出抗告狀。
中　　華　　民　　國　　111 　年　　3 　　月　　31　　日
　　　　　　　　　            書記官  曾柏方